# 请教陈老师，关于附假设条件的股权转让问题

提问人：sdkdwcx 时间：2012-08-08 14:55:38
A企业（转让方）与B企业股权转让协议中规定：“在股权转让后，如果还有需要向国家缴纳的资源价款，由股权转让方承担，转让方按照国家有关规定缴纳”。股权交割后，因还需向政府缴纳 1000 万的资源价款，转让方向受让方账户转入 1000 万，B企业（受让方）
将此笔款项计入“资本公积/其他资本公积”科目，是否正确，应否作为视同接受捐赠，进行所得税处理？嗯，谢谢解答，补充一下：企业把 1000 万交给政府后，企业将会取得无形资产-采矿权，这笔资产的取得实际上企业并未付出代价，而是转让方代付的。

回答人：chenyiwei
个人理解，可以视作转让方把补偿款先支付给受让方，受让方再将其投入标的企业（作为资本性投入），标的企业再用这笔款项向政府补缴采矿权价款，取得相应金额的采矿权价款收据，相应计入采矿权的成本中。 在第一环节，转让方把补偿款支付给受让方，可视作对受让方投资成本的调整： 借：银行存款等，贷：长期股权投资——标的企业 其后受让方把该款项作为资本性投入转给标的企业： 借：长期股权投资——标的企业，贷：银行存款等 相应地，该标的企业收到时计入资本公积（借：银行存款，贷：资本公积，贷：应交税费）；支付后转入无形资产成本（借：无形资产，贷：银行存款）。

提问人：sdkdwcx 时间：2012-08-08 21:01:38
回复 chenyiwei 的帖子
嗯，不好意思，可能刚才描述的有些误差，转让方是把 1000 万元打入的标的企业账户，标的企业将此 1000 万元计入“资本公积/其他资本公积”科目，并增加采矿权价值，未做税务处理，这样是否正确？

回答人：chenyiwei
其实最终处理的效果和我上面所说是一样的。我这样分拆交易过程是为了便于说明和理解。 严格来说，标的企业收到该款项应视同接受捐赠，计入当期应纳税所得额。

提问人：sdkdwcx 时间：2012-08-08 21:11:29
回复 chenyiwei 的帖子
嗯，陈老师，此笔股权转让后，转让方将变为小股东，此笔款项视为接受捐赠计入资本公积后，是否要考虑小股东也享有了相应比例此笔资本公积的金额？

回答人：chenyiwei
是的。